【裁判字號】    96,交聲,1566
【裁判日期】    970131
【裁判案由】    違反道路交通管理處罰條例聲明異議
【裁判全文】
臺灣士林地方法院交通事件裁定        96年度交聲字第1566號
原處分機關  臺北市交通事件裁決所
異  議  人
即受處分人  甲○○
上列受處分人因違反道路交通管理處罰條例案件，對於臺北市交
通事件裁決所民國96年11月22日所為之處分（原處分案號：北市
裁二字第裁22-A01WQG527號），聲明異議，本院裁定如下：
    主  文
異議駁回。
    理  由
一、按禁止臨時停車線為紅色實線，用以指示禁止臨時停車路段
    ，其禁止時間為全日24小時，道路交通標誌標線號誌設置規
    則第169 條第1 項、第2 項定有明文；設有禁止臨時停車標
    誌、標線處所不得臨時停車，而禁止臨時停車處所不得停車
    ，道路交通安全規則第111 條第1 項第3 款及第112 條第1
    項第1 款亦定有明文。又汽車駕駛人在設有禁止臨時停車處
    所停車，處新臺幣（下同）600 元以上1200元以下罰鍰，道
    路交通管理處罰條例第56條第1 項第1 款亦有明文。
二、原處分意旨略以：異議人即受處分人甲○○於96年10月23日
    18時53分，駕駛車號DO-3168 號自用一般小客車，在臺北市
    內湖區○○街處，經警逕行舉發「在禁止臨時停車之處所停
    車」之違規，依道路交通管理處罰條例第56條第1 項第1 款
    規定，處罰鍰900 元整。
三、異議意旨略以：（一）依照道路交通標誌標線號誌設置規則
    第169 條第1 項及第2 項及第3 項規定：「禁止臨時停車線
    ，用以指示禁止臨時停車路段，以劃設於道路緣石正面或頂
    面為原則，無緣石之道路得標繪於路面上，距路面邊緣以三
    ○公分為度。本標線為紅色實線，線寬除設於緣石，正面者
    以緣石高度為準外，其餘皆為一○公分。本標線得加繪紅色
    「禁止臨時停車」標字，三○公分正方，每字間隔三○公分
    ，沿本標線每隔二○公尺至五○公尺橫寫一組。」該路段於
    該處劃設紅線，有道路緣石，然而道路緣石並無相關紅線劃
    設，但於地面卻又有紅線，是否為公家劃設或私人劃設標示
    不明不易辨認，異議人於該處臨停，車身所在位置道路緣石
    無紅線。（二）異議人復於交通管制工程處網路查詢並無星
    雲街148 號對面這個紅線區○○○路查詢也確認並無星雲街
    148 號對面這個紅線區域，異議人認為交通管制工程處為民
    眾辨別紅黃線是否依法劃設之唯一管道，異議人事前已經查
    詢才放心臨停。異議人向原處分機關表示不服舉發，經原處
    分機關裁決維持舉發結果後，異議人於法定期限內向本院交
    通法庭聲明異議云云。
四、經查：
（一）異議人即受處分人甲○○駕駛車號DO-3168 號自用一般小
      客車，在上揭時地經警逕行舉發「在禁止臨時停車處所停
      車」之事實，除為異議人所不否認外，並有警方現場採證
      照片2 幀在卷可參。
（二）異議人即受處分人甲○○辯稱：該系爭道路緣石並無相關
      紅線劃設云云。按臺北市交通管制工程處（下稱工程處）
      正推動禁停標線熱拌塑膠化工程，惟熱拌塑膠工程較難繪
      設於道路緣石，故工程處將熱拌塑膠紅線繪於溝蓋處，本
      件小客車停車位置紅線係工程處所繪設，此有臺北市交通
      管制工程處96年12月10日北市交工程字第09 634599500號
      書函附卷可稽。異議人復又辯稱工程處網路查詢系統查無
      該系爭路段劃有紅線云云，惟依上揭函示，該路段即星雲
      街148 號對面確繪設有紅線，因並無明確門牌地址，故工
      程處網路查詢系統無法顯示。本件異議人對於違規路段之
      紅線是否為工程處繪設若有疑義，自應避免在此處停放車
      輛，其主觀認定該路段所繪設之紅線為私人所繪設而逕行
      將車輛停放於該路段上，異議人上揭所辯，尚不足採。
五、綜上所述，異議人確有於前揭時、地駕駛車號DO-3168 號自
    用一般小客車「在禁止臨時停車處所」之違規，依道路交通
    管理處罰條例第56條第1 項第1 款規定，處罰鍰900 元整，
    即與法相符，異議人之異議核無理由，應予駁回。
六、據上論斷，依道路交通案件處理辦法第19條，裁定如主文。
中    華    民    國    97    年    1     月    31    日
                  交通法庭法  官  賴邦元
以上正本證明與原本無異
如不服本裁定應於送達後5日內向本院提出抗告狀
                          書記官  游育慈
中    華    民    國    97    年    1     月    31    日


司法院資訊處製作；財團法人民間司法改革基金會備份。
